臺灣板橋地方法院刑事判決　　　　　　　96年度易字第1347號
公　訴　人　臺灣板橋地方法院檢察署檢察官
被　　　告　丁○○
上列被告因竊盜案件，經檢察官提起公訴（96年度偵字第3405號
、96年度偵緝字第534 號），因被告於準備程序進行中就被訴事
實為有罪之陳述，經本院告知簡式審判程序之旨，裁定依簡式審
判程序審理，判決如下：
    主  文
丁○○竊盜，累犯，處有期徒刑肆月，如易科罰金，以銀元佰
元即新臺幣玖佰元折算壹日，減為有期徒刑貳月，如易科罰金，
以銀元佰元即新臺幣玖佰元折算壹日；又攜帶兇器竊盜，未遂
，累犯，處有期徒刑陸月，如易科罰金，以新臺幣壹仟元折算壹
日，減為有期徒刑月，如易科罰金，以新臺幣壹仟元折算壹日
；應執行有期徒刑肆月，如易科罰金，以銀元佰元即新臺幣玖
佰元折算壹日。
    事  實
一、丁○○前於民國（下同）89年間因違反毒品危害防制條例案
    件，經本院分別判處有期徒刑7 月、5 月，應執行有期徒刑
    11月確定，而於91年10月6 日執行完畢；又於92年間同因違
    反毒品危害防制條例案件，經本院分別判處有期徒刑1 年、
    7 月，應執行有期徒刑1 年4 月確定，並於94年4 月8 日縮
    刑期滿執行完畢。詎其猶不知悔改，意圖為自己不法之所有
    ，先於94年12月23日下午3 時許至5 時許之間，在臺北縣三
    峽鎮○○○街104 巷2 號之1 前，以打破車窗方式從車號35
    68-HC 之自用小客車內，竊取被害人甲○○置放於車內之身
    分證1 枚、健保卡1 枚、支票本1 本、現金新臺幣（下同）
    6,000 餘元及信用卡等物得手後，旋即逃逸（毀損罪部分未
    據告訴）。嗣於95年7 月14日下午2 時15分許，警方依法搜
    索其與其弟丙○○共同居住之臺北縣三峽鎮○○路50巷19號
    4 樓住處時，在其臥室抽屜中搜得甲○○之身分證、健保卡
    各1 枚等物，嗣經丙○○供述循線追查，始悉上情。詎其又
    另行意圖為自己不法之所有，於96年1 月19日下午2 時20分
    許，擅自潛入臺北縣三峽鎮○○路5 巷18號4 樓（侵入住居
    部分未據告訴），持非其所有而擺放於現場之客觀上具有殺
    傷力可供兇器使用之鐵鎚、鐵撬各1 支正著手行竊、拆解該
    屋之鋁門窗時，因聲音過大，適為巡邏員警發現，經前往現
    場查勘時，當場查獲而未遂，並扣得已拆解之鋁門窗架1 捆
    （價值約5,000 元）。
二、案經臺北市政府大同分局、臺北縣政府警察局三峽分局分別
    報請臺灣板橋地方法院檢察署檢察官偵查起訴。
    理    由
一、按除被告所犯為死刑、無期徒刑、最輕本刑為三年以上有期
    徒刑之罪或高等法院管轄第一審案件者外，於第一次審判期
    日前之準備程序進行中，被告先就被訴事實為有罪之陳述時
    ，審判長得告知被告簡式審判程序之旨，並聽取當事人、代
    理人、辯護人及輔佐人之意見後，裁定進行簡式審判程序，
    刑事訴訟法第273 條之1 第1 項定有明文。經核本件被告丁
    ○○所犯係死刑、無期徒刑、最輕本刑為三年以上有期徒刑
    以外之罪，其於準備程序中就被訴事實為有罪之陳述，經法
    官告知簡式審判程序之旨，並聽取公訴人、被告之意見後，
    本院爰依首揭規定，裁定依簡式審判程序審理，合先敘明。
二、上揭事實，業據被告丁○○於本院準備程序及審理中供承不
    諱，又被告上開於94年12月23日行竊所得之被害人甲○○身
    分證、健保卡等物，係被告攜回上開住處擺放之事實，亦經
    證人即被告之弟丙○○分別於警詢、偵查及本院準備程序證
    述屬實，及被害人甲○○於警詢中指訴明確；另被告96年1
    月19日竊盜部分，並有被害人乙○○於警詢中之指訴及證人
    邱德、木豐成、許永順於警詢中證述綦詳，此外並有贓物認
    領保管單2 份及現場照片6 幀在卷可稽。是被告之自白與事
    實相符，堪予採信。本案罪證明確，被告犯行洵堪認定。
三、本案新舊法比較部分
  (一)本案被告於實施上開94年12月23日竊盜行為後，刑法部分條
    文業於94年2 月2 日經總統令修正公布，並自95年7 月1 日
    起生效施行；復參酌最高法院95年5 月23日第8 次刑事庭會
    議決議意旨，現行刑法第2 條第1 項之規定，係規範行為後
    法律變更所生新舊法律比較適用之準據法，於現行刑法施行
    後，應適用現行刑法第2 條第1 項之規定，為「從舊從輕」
    之比較；又比較時應就罪刑有關之共犯、未遂犯、想像競合
    犯、牽連犯、連續犯、結合犯，以及累犯加重、自首減輕暨
    其他法定加減原因（如身分加減）與加減例等一切情形，綜
    其全部罪刑之結果而為比較。
  (二)刑法第320 條第1 項關於普通竊盜罪之處罰，乃明訂「處五
    年以下有期徒刑、拘役或五百元以下罰金」。依修正前刑法
    第33條第5 款規定：「主刑之種類如左：五、罰金：一元以
    上。」且刑法分則編各罪所定罰金之貨幣單位原為銀元，而
    銀元與新臺幣間之折算，依現行法規所定貨幣單位折算新臺
    幣條例第2 條規定，以銀元1 元折算新臺幣3 元。而現行刑
    法第33條第5款則修正為：「主刑之種類如下：五、罰金：
    新臺幣一千元以上，以百元計算之。」是現行刑法關於罰金
    刑之最低數額部分，已較修正前之刑法規定提高，自以修正
    前刑法第33條第5款規定，較有利於被告。
  (三)又修正前刑法第41條第1 項前段規定：「犯最重本刑為五年
    以下有期徒刑以下之刑之罪，而受六個月以下有期徒刑或拘
    役之宣告，因身體、教育、職業、家庭之關係或其他正當事
    由，執行顯有困難者，得以一元以上三元以下折算一日，易
    科罰金。」依斯時有效施行之罰金罰鍰提高標準條例第2 條
    前段規定（業於95年5 月17日經總統以華總一義字第095000
    69791 號令修正公布刪除，並自95年7 月1 日起生效），依
    刑法第41條易科罰金者，就其原定數額提高為100 百倍折算
    1 日，則被告行為時之刑法及罰金罰鍰提高標準條例關於易
    科罰金折算標準之規定，係以銀元300 元折算1 日，經折算
    為新臺幣後，應以新臺幣900 元折算1 日。而現行刑法第41
    條第1 項前段規定：「犯最重本刑為五年以下有期徒刑以下
    之刑之罪，而受六個月以下有期徒刑或拘役之宣告者，得以
    新臺幣一千元、二千元或三千元折算一日，易科罰金。」比
    較修正前、後關於易科罰金折算標準之規定，以修正前刑法
    第41條第1 項前段及修正前罰金罰鍰提高標準條例第2 條前
    段規定，較有利於被告。
  (四)綜上，就本案被告所實施94年12月23日竊盜行為部分，經比
    較前述刑法關於罰金刑及易科罰金折算標準等規定，以修正
    前之刑法規定，較有利於被告，是依現行刑法第2 條第1 項
    前段規定，自應適用被告行為時之法律即修正前之刑法規定
    。至刑法關於累犯規定雖亦經修正，但不論依修正前刑法第
    47條規定或現行刑法第47條第1 項規定，被告所為均構成累
    犯，對被告而言並無有利或不利之情形，自不生新舊法比較
    之問題，即應依一般法律適用原則，適用裁判時之法律即現
    行刑法第47條第1 項規定論處（最高法院96年度臺上字第40
    39號裁判意旨參照）。
  (五)此外，本案被告所為事實欄中96年1 月19日竊盜犯行之犯罪
    時間，既在前述刑法修正之後，自無比較新、舊法之問題，
    即應適用現行刑法之規定予以論罪科刑，併此敘明。
四、核被告所為，係犯刑法第320 條第1 項之竊盜罪，又被告於
    96年1月19日係持鐵鎚、鐵撬行竊，查鐵鎚、鐵撬均係金屬
　　製品，持之有相當之重量（有照片附卷可佐）在客觀上足以
 　 對人之身體、生命構成威脅，自屬兇器無疑。被告持上開之
    物行竊係犯刑法第321條第2 項、第1 項第3 款之攜帶兇器
　　竊盜未遂罪。又被告於　96年1 月19日已著手於竊盜行為之
　  實行，適為巡邏之警員發　現查獲而未遂，為未遂犯，依法
    減輕其刑。又被告先後二次竊盜行為，犯意各別，行為互殊
    ，應予分論併罰。末查；被告有如事實欄所載之徒刑執行情
    形，此有臺灣高等法院被告前案紀錄表在卷可徵。被告於有
    期徒刑執行完畢後五年內，再犯有期徒刑以上刑之2 罪，皆
    為累犯，並均應依法加重其刑。並先加後減之（即被告96年
    1 月19日攜帶兇器竊盜未遂部分）。爰審酌被告正值壯年，
    竟不思循正當途徑賺取錢財，已有多次竊盜前科，猶不知悔
    改，迭再犯本案竊盜行為，惡性非輕，兼衡其犯罪動機、目
    的、手段、所竊財物價值以及犯罪後坦承犯行，深具悔意等
    一切情狀，分別量處如主文所示之刑，並諭知易科罰金之折
    算標準。末查，本案被告所為竊盜罪之犯罪時間均在96年4
    月24四日以前，合於中華民國九十六年罪犯減刑條例第2 條
    第1 項第3 款所定之減刑要件，爰分別減其宣告刑二分之一
    ，並定其應執行刑及諭知易科罰金之折算標準。（而刑法關
    於易科罰金折算標準之規定，依前述說明，以被告實施94年
    12月23日竊盜行為時之法律即修正前刑法第41條第1 項前段
    規定，較有利於被告，是依刑法第2 條第1 項前段規定，本
    案被告所犯各罪併合處罰後，自應依修正前刑法第41條第1
    項前段規定，諭知易科罰金之折算標準。）至扣案之鐵鎚及
    鐵撬各1 支，係被告持以行竊之物，惟並非被告所有而係擺
    放在現場，業據被告供承在卷，此外亦無其他證據證明係被
    告所有之物，自無從於本案中宣告沒收，附此說明。
據上論斷，應依刑事訴訟法第第273 條之1 第1 項、299 條第1
項前段，刑法第2 條第1 項前段、第320 條第1 項、、第321 條
第1 項、第3 款、第2 項、第25條、第47條第1 項、第51條第5
款，修正前刑法第41條第1 項前段，罰金罰鍰提高標準條例第2
條前段，修正前罰金罰鍰提高標準條例第2 條，現行法規所定貨
幣單位折算新臺幣條例第2 條，刑法施行法第1 條之1 第1 項、
第2 項前段，中華民國九十六年罪犯減刑條例第2 條第1 項第3
款、第7條、第9條，判決如主文。
本案經檢察官吳文正到庭執行職務
中　　華　　民　　國　　96　　年　　12　　月　　31　　日
                  刑事第五庭  法　官  潘  長  生
上列正本證明與原本無異。
如不服本判決，應於判決送達後10日內敘明上訴理由，向本院提
出上訴狀（應附繕本）。
                              書記官  彭  麗  紅
中　　華　　民　　國　　96　　年　　12　　月　　31　　日
附錄本案論罪科刑法條全文：
中華民國刑法第320條
（普通竊盜罪、竊佔罪）
意圖為自己或第三人不法之所有，而竊取他人之動產者，為竊盜
罪，處五年以下有期徒刑、拘役或五百元以下罰金。
意圖為自己或第三人不法之利益，而竊佔他人之不動產者，依前
項之規定處斷。
前二項之未遂犯罰之。
中華民國刑法第321條
犯竊盜罪而有左列情形之一者，處六月以上、五年以下有期徒刑
：一於夜間侵入住宅或有人居住之建築物、船艦或隱匿其內而犯
之者。
二  毀越門扇、牆垣或其他安全設備而犯之者。
三  攜帶兇器而犯之者。
四  結夥三人以上而犯之者。
五  乘火災、水災或其他災害之際而犯之者。
六  在車站或埠頭而犯之者。
前項之未遂犯罰之。
